臺灣板橋地方法院刑事判決　　　　　　　　　　　　九十二年度易字第二八五三號
　　公　訴　人　臺灣板橋地方法院檢察署檢察官
　　被　　　告　戊○○
　　　　　　　　丁○○
　　共　　　同
　　選任辯護人　李勇三律師
　　被　　　告　丙○○
　　　　　　　　乙○○
　　　　　　　　甲○○
　　共　　　同
　　選任辯護人　李富祥律師
右列被告因傷害案件，經檢察官提起公訴（九十二年度偵字第八六七八號、第一五七
八三號），本院判決如左：
    主  文
戊○○共同傷害人之身體，累犯，處有期徒刑拾月。
丁○○共同傷害人之身體，處有期徒刑陸月，如易科罰金，以佰元折算壹日。
丙○○、乙○○、甲○○均無罪。
    事  實
一、戊○○於民國八十八年六月三十日因妨害自由案件，經本院以八十八年度易字第
    一一二二號判決判處有期徒刑三月，如易科罰金以三百元折算一日，並於八十九
    年二月二十九日經臺灣高等法院以八十八年度上易字第四三七０號判決駁回上訴
    而告確定，嗣於八十九年四月二十六日因准易科罰金執行完畢。
二、戊○○、丁○○父子二人與乙○○、甲○○父子及乙○○所雇用員工丙○○係鄰
    五時許），戊○○、蔡新志夥同蔡東明（戊○○之弟，未據起訴）及數名不詳姓
    名、年籍之成年男子，基於傷害人身體之犯意聯絡，至乙○○位於台北縣新莊市
    ○○○路六十二巷二號一樓之工廠內，戊○○以遭丙○○無故咒罵為由，徒手摑
    掌丙○○臉部，致丙○○受有下唇撕裂傷（一公分）、下巴撕裂傷（一．二公分
    ）、左側耳部與耳後挫傷（二×一公分）、左側前臂挫傷（二×二公分）及皮下
    瘀血之傷害，適同在工廠辦公室內之乙○○見狀，旋衝出欲勸阻時，戊○○、丁○○、蔡東明即與該數名不詳成年男子接續前開傷害人身體之共同犯意，將乙○○拖至屋外圍毆，另甲○○由二樓監視螢幕中見及下樓，追至屋外擬予勸阻時，
    隨亦遭丁○○及不詳成年男子中之數名徒手圍毆，致乙○○受有頭皮外傷併兩處
    撕裂傷（各約六公分與三公分）、臉部擦傷、挫傷（各三×一公分、二×一公分
    ）、背部挫傷併六×二公分皮膚擦傷、左下肢挫傷併一分分撕裂傷及右眼角膜潰
    瘍併水腫之傷害；甲○○受有頭部及頸部挫傷（十×十公分）併皮下瘀腫及
    右眼挫傷併角膜糜爛之傷害。
二、案經乙○○、甲○○、丙○○訴由臺北縣政府警察局新莊分局移送臺灣板橋地方
    法院檢察署檢察官偵查起訴。
    理  由
壹、被告戊○○、丁○○有罪部分：
甲、認定犯罪事實所憑之證據及理由
一、訊據被告戊○○、丁○○否認有何傷害犯行，戊○○辯稱：伊進入乙○○屋內，
    僅止於係理論，並未打人，伊係遭被告乙○○、甲○○及丙○○三人拉至屋外毆
    打云云；丁○○則稱：伊當時係剛由外回來，就看到伊父親被乙○○及丙○○打
    ，甲○○蹲在旁邊，伊即過去幫忙伊父親及乙○○、丙○○、甲○○勸架，伊自
    衛時始碰到別人之身體云云。
二、惟查右開被告戊○○、蔡新志夥同數名不詳姓名、年籍之成年男子，至乙○○位
    於台北縣新莊市○○○路六十二巷二號一樓之工廠內，戊○○先徒手摑掌丙○○
    臉部，適同在工廠辦公室內之乙○○見狀，旋衝出欲勸阻時，戊○○、丁○○即
    與該數名不詳成年男子，將乙○○拖至屋外圍毆，另甲○○由二樓監視螢幕中見
    及下樓，追至屋外擬予勸阻時，隨亦遭丁○○及不詳成年男子中之數名徒手圍毆
    等事實，業據告訴人兼被告之丙○○、乙○○、甲○○於本院九十三年三月十二
    日審理中並以證人身分分別具結指陳：「九十二年一月十九日那天，下午二時三
    十分左右，我在工廠工作，當時我在裡面工作，戊○○帶一群人進來圍毆我，我
    老闆乙○○出來，戊○○他們就轉移目標要打乙○○，乙○○被拖到外面，我追
    出去，情急之下拿東西追過去要救乙○○，但跑到外面就被一群人圍住，戊○○
    本來找我理論，後來講沒有幾句，拳頭就揮過來，打到我的臉部，當時辦公室裡
    面只有我和乙○○，被戊○○打，沒有還手，我根本不知道他要打我」；「九十
    二年一月十九日下午二時四十分左右我在工廠。當時只有我跟丙○○在。戊○○
    停車之後，就衝進來打丙○○，我看到後有過去勸，還走不到那個地方，他們就
    轉移目標衝過來打我。戊○○有打丙○○是我親眼看到，我是隔著辦公室的玻璃
    看到。我看到丙○○被打時，是被戊○○打。我看到戊○○進來，丙○○就被打
    了，後來我過去時，二、三人又進來。時間很接近，我過去，他們就扭我的脖子
    ，把我拖出去外面打。戊○○，還有他哥哥打我。他兩個哥哥都有來，也都有打
    我。有拿木棍、磚塊打我，是拖我到屋外的垃圾堆旁邊圍毆我」；「九十二年一
    月十九日下午二點四十分左右我在家中，新莊市○○○路六十二巷二號，戊○○
    進去時，我人在二樓，有聽到很大的爭吵聲，人很多，分不出來是誰在爭吵，我
    當時聽到爭吵聲，看閉路電視，就趕快衝下來，我看到乙○○及丙○○在屋外被
    打，乙○○及丙○○是被何人毆打他們，因人很多，我只能確定戊○○、丁○○
    二人在場，其他人都不認識。他們總共大約有七、八人，分成二堆打他們二人，
    我下來時就被他們打了，我從閉路電視有看到丙○○被打，被戊○○毆打，我下
    來之後，我父親被一堆人打，戊○○及丁○○有在旁邊，他們應該有出手。我下
    樓時，我父親頭上已經流血，我不能確定我手上有沒有拿東西，因為我要去救父
    親。我可以確定庭上的被告丁○○有動手打我，其他人我不認識，戊○○沒有動
    手打我，他沒有在打我這一堆人中，他是在打我父親那一堆人中。我下去時主要
    是看到我父親流血，我沒有還手，我只有急著用手護住我的頭，並且將他們撥開
    」等情綦詳。
三、再告訴人兼被告之丙○○受有下唇撕裂傷（一公分）、下巴撕裂傷（一．二公分
    ）、左側耳部與耳後挫傷（二×一公分）、左側前臂挫傷（二×二公分）及皮下
    瘀血之傷害；乙○○受有頭皮外傷併兩處撕裂傷（各約六公分與三公分）、臉部
    擦傷、挫傷（各三×一公分、二×一公分）、背部挫傷併六×二公分皮膚擦傷、
    左下肢挫傷併一分分撕裂傷及右眼角膜潰瘍併水腫之傷害；甲○○受有頭部及頸
    部挫傷（十×十公分）併皮下瘀腫及右眼挫傷併角膜糜爛之傷害等節，並有渠等
    於偵查中所提出行政院衛生署臺北醫院九十二年一月二十日診斷證明書三紙、台
    灣省立台北醫院診斷證明書二紙，並有乙○○傷害相片二張在卷可佐（附於九十
    二年度偵字第一五七八三號偵查卷第三十八頁至第四十二頁、九十二年度偵字第
    八六七號偵查卷第十頁）。
四、又本院於九十三年三月十二日審判中當庭播放勘驗被告乙○○、甲○○所提出本
    案發生時監視錄影機所拍攝內容如下：
   「(1)畫面時間：０３─０１─１９，２：４１：１２ＰＭ
       某男站在某巷口內某屋外與屋內之人對話，巷口靠右邊停放一輛自小客車。
     (2)畫面時間：０３─０１─１９，２：４１：１２~２：４４ＰＭ
       屋外男子轉身招手，巷邊車輛移動橫停在巷口，巷內出現一個女子。
     (3)畫面時間：０３─０１─１９，２：４４：５８
       巷內有車輛欲駛出，上開車輛移挪空間，待巷內車輛駛出後，又駛回橫停在
       巷口。
     (4)畫面時間：０３─０１─１９，２：４５ＰＭ
       穿白衣男子走入巷內，一女子隨至，後再轉頭，男子蹲於第一點所示之屋對
       面牆邊，女子站立一旁。
     (5)畫面時間：０３─０１─１９，２：４９ＰＭ
       另一穿白衣男子（戊○○）從巷口走進來後，由巷口車後再走出來穿著黑色
       長褲之人跟在戊○○後面，戊○○與蹲於牆邊之男子招呼後，進入第一點所
       示屋內，蹲於牆邊之男子亦隨後跟在戊○○身後，隨見戊○○與另多名男子
       拉扯一人出來，消失於螢幕後，並有毆打動作，而巷內另見有人持棒」（本
       院九十三年三月十二日審判筆錄第七頁至第九頁、第三十八頁、第四十五頁
       ）
五、上開第一畫面時間，在屋內者係被告丙○○、甲○○及乙○○，站在屋外者係證
    人己○○，巷口所停放之自小客車係被告戊○○所有，第四畫面時間穿白衣站立
    在屋對面牆邊者，係被告戊○○之弟蔡東明，另第五畫面另一穿白衣與蹲於牆邊
    之男子招呼後進入屋內者，係被告戊○○，跟在戊○○後方穿著黑色長褲者係丁○○，嗣由屋內被多名男子拉出者係被告乙○○等情，並據被告丙○○、甲○○
    、乙○○、戊○○、丁○○及證人己○○於本院勘驗錄影帶時陳明在卷，另前開
    第一畫面時間上所示房屋，係事實欄所載乙○○位於台北縣新莊市○○○路六十
    二巷二號一樓之工廠乙節，復為公訴人及被告戊○○、丁○○並辯護人所不爭（
    本院九十三年三月十二日審判筆錄第七頁至第九頁、第三十九頁、第四十五頁）
    。
六、復再經本院指示法官助理，就前開錄影帶內容再詳製九十三年三月三十一日勘驗
    筆錄，其情形如下：
    「〈2003年1月19日〉
      01:43:58am-01:47:21am   巷口停車之其他人將車騎走。
      05:33:09am              天色漸亮。
      06:09:47am-06:17:29am   屋主在晾棉被。
      07:23:29am-07:30:40am   屋主在晾衣服。
      08:23:34am-08:26:33am   樓上有水潑下。
      08:48:24am-08:54:30am   樓上有水潑下。
      09:44:00am-09:52:17am   隔壁樓上有水潑下。
      09:52:46am-09:53:53am   屋內有一女生出門去剛剛隔壁潑下水的地方撿東西
      11:00:30am-11:01:05am   外送便當。
      11:08:05am              似男主人回家。
      11:09:58am
      11:10:40am
      11:41:36am              有人載三小孩回家。
      11:42:47am              有人開大門。
      11:48:30am              有人移機車道門外。
      02:26:15pm              一人從巷口走來，與其他二人在門外談論。
      02:26:47pm-02:27:33pm   有人指著本件屋子談話（變一格畫面）。
      02:38:25pm              談話結束，其中一人走向巷口，有一人在巷口等他
      02:39:46pm              有三人從巷口走來, 而屋主在屋內望出去。
      02:41:08pｍ             （變一格畫面）。
      02:39:46pm-02:42:22pm   可以看出屋內與屋外人有口角。
      02:42:22pm-02:42:43pm   該三人中, 有人在開巷口的車, 並將車子堵在巷口
      02:44:25pm-02:46:11pm   巷口人越來越多。
      02:46:32pm-02:47:34pm   一人走向本件房子，有一女生將其帶回巷口。
      02:48:35pm              有一較胖之人走進該房屋，並陸續跟進三人。
      02:49:00pm              有一男子在房屋外左前方蹲下去拿了一個東西起來
      02:49:04pm-02:51:03pm   又有人從巷口跑進屋內，在屋內扭打出來，機車倒
      02:49:37pm              有一女子在房子前面彎下腰去拿一片類似鐵板之東
      02:51:21pm-02:57:28pm   切到另一畫面，有毆打情形，一群人朝屋內看、罵
      02:51:29pm              該女子從地上撿起某樣東西到道路旁。
      02:57:28pm              一警察到,他們把堵在巷口的車移開。
      02:58:20pm              另一警察到。
      03:00:45pm              人漸散至巷口。
      03:21:03pm              兩警察離開。
      03:38:24pm              有人回家。
      03:40:08pm              有人要載小孩出去。
      03:44:57pm              屋主出門並關鐵門。」
七、由上開錄影帶內之時間密切銜接以觀，爰難認係經過剪接者。而由該錄影帶之內
    容顯示，被告戊○○於進入巷內前，係先將所有自小客車停在巷口，使車輛無法
    出入，被告戊○○進入乙○○之工廠後，陸續有三人跟進，且自影帶中亦明顯看
    出有七、八人將屋內之人拖出，而該七、八人中之一位復顯見係被告戊○○，且
    戊○○進入乙○○工廠前，其曾轉頭與其弟蔡東明打招呼，其往屋內進入時，蔡
    東明及丁○○亦隨之在後等事實，亦甚明確，由此益徵告訴人兼被告之丙○○、
    乙○○、甲○○所述情節，洵足信實。被告戊○○、丁○○前揭辯詞，容與事實
    不符，純屬事後卸責之詞，不足採信。且被告戊○○、丁○○所夥同毆打告訴人
    丙○○、乙○○、甲○○之男子，其中一人應係被告戊○○之弟蔡東明，亦足是
    認。
八、綜上，本件被告戊○○、丁○○之傷害犯行，事證明確，堪以認定。
乙、論罪科刑之理由：
一、核被告戊○○、丁○○所為，均係犯刑法第二百七十七條第一項之普通傷害罪。
二、被告戊○○、丁○○二人與蔡東明（未據起訴）及其餘七、八名之不詳姓名成年
    後接續共同傷害告訴人丙○○、乙○○及甲○○，為接續犯，應僅評價為一行為
    ，且其等一行為同時傷害告訴人三人之身體法益，係一行為觸犯數罪名之想像競
    合關係，應從一重之普通傷害罪處斷。
三、被告戊○○於八十八年六月三十日因妨害自由案件，經本院以八十八年度易字第
    一一二二號判決判處有期徒刑三月，如易科罰金以三百元折算一日，並於八十九
    年二月二十九日經臺灣高等法院以八十八年度上易字第四三七０號判決駁回上訴
    而告確定，嗣於八十九年四月二十六日因准易科罰金執行完畢，有臺灣高等法院
    被告全國前案紀錄表乙份在卷可按，其於五年內再犯有期徒刑以上刑之本罪，為
    累犯，依法加重其刑。
四、爰審酌被告戊○○、丁○○夥同多人至告訴人乙○○工廠處，非但毆打丙○○，
    且將乙○○拖出屋外圍毆，於甲○○勸阻時，復續共同毆打甲○○，顯無視法紀
    ，惡性匪淺，並被告戊○○於本院審理中猶提出不實證據（詳後敘）犯後態度不
    佳，迄無悔悟，暨被告丁○○年紀尚輕因跟隨其父始罹本件犯行等一切情狀，各
    量處如主文所示之刑，就被告丁○○部分並諭知易科罰金之折算標準。
貳、被告乙○○、甲○○、丙○○無罪部分：
一、公訴意旨另以：被告乙○○、甲○○、丙○○於九十二年一月十九日十五時許，
    因戊○○、蔡新志夥同數名不詳姓名、年籍男子，至乙○○位於台北縣新莊市○○○路六十二巷二號住處挑釁，雙方進而分持鐵棒互毆，致戊○○受有前額擦傷
    、左耳瘀腫、左眼眶及左臉頰瘀傷、右胸挫傷、右前臂瘀青、右掌瘀擦傷及左腳
    瘀青之傷害；丁○○受有前胸挫傷及抓傷、右髖瘀腫、右前臂挫瘀傷、右膝擦挫
    傷之傷害；因認被告乙○○、甲○○、丙○○亦涉犯刑法第二百七十七條第一項
    之傷害罪嫌等語。
二、按犯罪事實應依證據認定之，無證據不得認定其犯罪事實，又不能證明被告犯罪
    或其行為不罰者，應諭知無罪之判決，刑事訴訟法第一百五十四條第二項、第三
    百零一條第一項分別定有明文。次按認定不利於被告之事實，須依積極證據，茍
    積極之證據本身存有瑕疵而不足為不利於被告事實之認定，即應為有利於被告之
    認定，更不必有何有利之證據，而此用以證明犯罪事實之證據，猶須於通常一般
    人均不至於有所懷疑，堪予確信其已臻真實者，始得據以為有罪之認定，倘其證
    明尚未達到此一程度，而有合理性之懷疑存在，致使無從為有罪之確信時，即應
    為無罪之判決，此有最高法院八十二年度臺上字第一六三號判決、七十六年度臺
    上字第四九八六號、三十年度上字第八一六號等判例意旨可資參照，而依法治國
    家之刑事訴訟原則，檢察官除提起公訴外，尚須維持公訴，負有說服責任，其舉
    證責任之目的，係在充分證明被告確有如公訴所指之犯罪事實，從而其舉證責任
    應存在於刑事訴訟程序之全程，且於舉證不足以使法院產生有罪之確信時，為終
    局的舉證責任未盡，是故，於公訴程序，用以證明犯罪事實之證據之蒐集、提出
    、及說服之責任，在於檢察官，刑事訴訟法第一百六十一條第一項規定檢察官就
    被告犯罪事實，應負舉證責任，並指出證明之方法，即明示其旨，至於修正前刑
    事訴訟法第一百六十三條第一項及修正後刑事訴訟法第一百六十三條第二項關於
    法院調查證據之規定，乃指法院應於訴訟當事人舉證之範圍內，依職權或聲請，
    循刑事訴訟法第一百六十四條以下關於證據調查之程序及方法而為調查，以將檢
    察官及其他當事人之舉證轉換為法院之證據認知，究明證據之證據能力與證明力
    ，非謂法院得逾越公正第三者地位，代檢察官蒐集證據，否則不啻破壞訴訟三方
    關係，衍生由法院證明被告犯罪，或檢察官與法院協同證明被告犯罪等嚴重悖反
    法治國家原則之結果，影響人民對於法院中立客觀之信賴，最高法院八十七年度
    臺非字第一號判決謂：「按法院固應依職權調查證據，但並無蒐集證據之義務。
    刑事訴訟法第三百七十九條第十款規定應於審判期日調查之證據而未予調查之違
    法，解釋上應不包括蒐集證據在內，其調查之範圍，以審判中案內所存在之一切
    證據為限，案內所不存在之證據，即不能責令法院為發現真實，應依職權從各方
    面詳加蒐集、調查。」，暨九十二年度臺上字第一二八號判例謂：「刑事訴訟法
    第一百六十一條已於九十一年二月八日修正公布，修正後同條第一項規定：檢察
    官就被告犯罪事實，應負舉證責任，並指出證明之方法。因此，檢察官對於起訴
    之犯罪事實，應負提出證據及說服之實質舉證責任。倘其所提出之證據，不足為
    被告有罪之積極證明，或其闡明之證明方法，無從說服法官以形成被告有罪之心
    證，基於無罪推定之原則，自應為被告無罪判決之諭知。」洵屬的論，可供參考
    。
三、訊據被告乙○○、甲○○及丙○○堅詞否認有何傷害犯行，被告乙○○並辯稱：
    伊是被毆，戊○○將車堵在巷口，侵入伊工廠，在裡面圍毆伊等，後來又將伊拖
    到外面毆打等語置辯；被告甲○○則辯稱：伊從閉路電視有看到丙○○被戊○○
    毆打，伊下來之後，看到伊父親被一堆人打，頭上已經流血，伊要去救父親，即
    遭丁○○及數名男子毆打，伊沒有還手，只有急著用手護住伊的頭部，並且將他
    們撥開等語；被告丙○○則辯稱：當天伊在工廠工作，戊○○帶一群人進來圍毆
    伊，老闆乙○○出來，戊○○他們就轉移目標要打乙○○，乙○○被拖到外面，
    伊追出去，情急之下拿東西追過去要救乙○○，但跑到外面就被一群人圍住等語
    。
四、按公訴意旨認被告乙○○、甲○○及丙○○涉有傷害犯行，無非以告訴人兼被告
    之戊○○、丁○○之指陳及其二人所提出診斷證明書、鐵棒二支並錄影光碟等資
    為論據。
五、經查：
（一）告訴人兼被告之戊○○於本院審理中固指陳：九十二年一月十九日下午二點四
      十九分，我走入乙○○的工廠，因他罵我瘋狗亂吠，我進去跟他們理論，是丙○○罵的，我去跟他理論，我進去後看到丙○○，在理論的時候，乙○○及甲○○二人就衝過來跟丙○○一起打我，一個從二樓的樓梯，一個從辦公室，理
      論當中，他們三人衝過來就打我，我沒有很清楚何人出手打我，他們出手打我
      ，我有撥開，跟他們拉扯，他們打我，我很自然的擋開，我進去是被打出來的
      云云；
（二）告訴人兼被告之丁○○固亦於本院審理中供謂：九十二年一月十九日下午二點
      四十九分左右我剛從外面回來，我是住在新莊市○○○路六十二巷裡面，我回
      來看到我父親被乙○○及丙○○打，甲○○蹲在旁邊，我就衝過去要阻擋他們
      ，我衝過去要阻擋他們時，甲○○就抽出鐵棒揮向我，我就往後退，他沒有打
      到我，我就跟他在那邊拉扯，拉扯中，鐵棍有撞到我的樣子，我看到我父親被
      乙○○及丙○○打時，他們二人都是徒手打，我父親他只是閃躲而已，有撞來
      撞去碰到身體，沒有還手，甲○○持鐵棍，我跟他拉扯，當中鐵棍有撞到我，
      我沒有打甲○○，我雙手拉著鐵棍，跟他在拉扯這隻鐵棍，我把鐵棍搶下之後
      ，我靠近我父親那邊，乙○○及丙○○他們手肘有靠到我，很亂，我不知道是
      誰，當時在現場，除了我、我父親，乙○○、甲○○、丙○○五人之外，還有
      鄰居以及路人在阻擋，但很亂，我沒有看到我叔叔蔡東明，我不清楚他在不在
      云云。
（三）然，本件係告訴人之被告戊○○、丁○○夥同蔡東明及不詳姓名之成年男子計
      七、八名至被告乙○○前開工廠內毆打丙○○，並將乙○○拖出屋外圍毆等事
      實，已如前所述，再由錄影帶內容顯示，告訴人兼被告之丁○○係跟隨戊○○
      之後，戊○○進入乙○○工廠前曾轉頭與蔡東明打招呼，且戊○○進入工廠後
      係與七、八人共同將屋內之人拖出等節，亦已認定如前，是告訴人兼被告之戊○○所指陳其係被人由屋內打出來，丁○○稱其當時係剛回家，未見到其叔叔
      蔡東明云云，均與事實有間，其等所為指訴，能否採信，已非無疑。
（四）再者，告訴人兼被告之戊○○於偵查中提出相片一紙（九十二年度偵字第八六
      七八號偵查卷第五十頁），於本院九十三年四月二十八日審判中復提出同場景
      之相片二張，以據為其遭毆打受傷之證據，惟該相片上戊○○所著花格親衫、
      藍色運動褲，與錄影帶內戊○○所穿白色上衣、西裝長褲有所不同，且經本院
      勘驗上開錄影帶結果，畫面自始至終均未出現救護車，惟前開相片內戊○○身
      側卻有救護車，凡此，俱證戊○○所提出之上開相片應非本案發生時所拍攝者
      甚然，但戊○○竟以此為其因本案受傷之證據，是其容有以不實證據混洧事實
      之嫌，益證其所為指訴，殊有造詞虛假之可能。
（五）再參諸前揭所認，告訴人兼被告戊○○於進入乙○○工廠前，即將自小客車停
      放在巷口，使其他車輛無法出入，於進入工廠前，又與其弟蔡東明招呼後再行
      進入，而丁○○、蔡東明亦隨之在後，旋復與七、八人將被告乙○○拖出屋外
      毆打等，可知戊○○、丁○○、蔡東明與不詳姓名之成年男子進入乙○○工廠
      ，並隨之毆打乙○○、丙○○及甲○○等人，應係事先商議，而非臨時起意至
      明。是被告乙○○、丙○○及甲○○所辯，渠等係遭毆打而無法還手等語，洵
      非無據。
（六）再依丁○○前開（二）之所述情節以觀，被告甲○○縱有持鐵棒，但丁○○既
      未遭其揮到，又僅與其拉扯鐵棒，可見丁○○所受傷害亦與鐵棒無涉。另者，
      依錄影帶畫面顯示，被告丙○○固自屋內出來時，持有鐵棒，但綜觀錄影帶內
      容，並未見及丙○○有持該鐵棒之毆打任何人之動作，而依證人己○○於本院
      九十三年三月十二日審判中所證：我看到的時候，他們已經打起來，丙○○已
      經拿棍子起來，我沒有看到打誰，我過去他們已經打起來，我過去勸架，之前
      我跟丙○○講完，我就走到檳榔攤那邊，我沒有看到丙○○、甲○○有沒有拿
      鐵棍打戊○○、丁○○，現場沒有看到有人拿磚塊或是其他東西，我後來有將
      丙○○的棍子搶過來，我握住他的棍子，是要勸架，叫他不要動手云云，則知
      證人己○○僅見及丙○○持有棍棒，但並未目賭丙○○是否持棒毆打他人，故
      其所證，無從資為被告乙○○、甲○○及丙○○不利之證明。至證人己○○固
      亦證稱：我從檳榔攤出來看到時，戊○○已經被打在地上了，當時戊○○躺在
      中間，其他四人扭打在一起，我到的時候，戊○○已經頭破血流云云，然由上
      開勘驗之錄影帶內容以參，並未見及戊○○躺在地上之情節，復參諸戊○○所
      受前額擦傷、左耳瘀腫、左眼眶及左臉頰瘀傷、右胸挫傷、右前臂瘀青、右掌
      瘀擦傷及左腳瘀青之傷勢，亦難想像其會有頭破血流之狀況。故而證人己○○
      此部分所證，亦難信實。
（七）末者，戊○○、丁○○所提出診斷證明書，固能證明渠等受傷之事實，但此或
      係渠等圍毆被告乙○○、甲○○時，因乙○○、甲○○以手抵擋拉扯間所致，
      無從依此認定係遭被告乙○○、甲○○、丙○○故意傷害所造成者。而本件既
      無事證足證戊○○、丁○○之傷勢係遭人以棍棒毆打者，故扣案鐵棒二支亦與
      本案無關，難認屬被告乙○○、甲○○、丙○○犯罪之證明。
六、綜上，被告乙○○、甲○○、丙○○所辯並無傷害之犯行，洵有堪予採信之處，
    公訴人所舉事證，尚有合理性之懷疑存在，致使無從說服本院確信被告三人有公
    訴意旨所指之犯行，揆諸首開法條規定及裁判先例意旨，本件核屬不能證明被告
    乙○○、甲○○、丙○○犯罪，本院自應為無罪之諭知，以昭審慎。
據上論斷，應依刑事訴訟法第二百九十九條第一項前段、第三百零一條第一項，刑法
第二百七十七條第一項、第二十八條、第五十五條、第四十七條、第四十一條第一項
，罰金罰鍰提高標準條例第一條前段、第二條判決如主文。
本案經檢察官李吉祥到庭執行職務
中　　　華　　　民　　　國　　九十三　　年　　　五　　　月　　三十一　　日
                                臺灣板橋地方法院刑事第十二庭
                                    審判長法　官  許仕楓
                                          法  官  陳恆寬
                                          法  官  許必奇
右正本證明與原本無異
如不服本判決應於送達後十日內向本院提出上訴狀
                                          書記官  周百川
中　　　華　　　民　　　國　　九十三　　年　　　六　　　月　  　七  　　日
附錄本案論罪科刑法條全文：
刑法第二百七十七條第一項：
傷害人之身體或健康者，處三年以下有期徒刑，拘役或一千元以下罰金。
